---
params:
  cas_com_controls: yes
  dtindex_dinamica: no
  llistaPS:
  - sexe
  - any_naix
  metode: dinamica2
  num_controls: 1
---

# FASE LECTURA  

##  Aplicació lectura de dades / aplanament / criteris d'inclusió 

```{r setup, include=T}
knitr::opts_chunk$set(echo = T, message=T, warning=T, include=T,size="huge")

memory.size(max=160685)
# 
# 1. Càrrega de funcions / llibreries
gc()
library(dplyr)
library(here)
library(lubridate)
# library(heaven,lib="C:/Rpackages/heavenv2")

link_source<-paste0("https://github.com/jrealgatius/Stat_codis/blob/master/funcions_propies.R","?raw=T")
devtools::source_url(link_source)

source(here::here("codi","global_TBC.R"))


# 2. Paràmetres  ----------------------

# fitxer conductor cataleg 
fitxer_conductor_cataleg<-here::here("cataleg_tbc.xls")
# fitxer conductor variables
fitxer_conductor_variables<-here::here("variables_tbc.xls")
# fitxer conductor GENERAL
fitxer_conductor_general<-here::here("variables_general.xls")




```

## 3. Lectura fitxers

> "farmacia.csv", "Laboratori.csv", "PSalut.csv", "Vacunes.csv", "Variables.csv", "vardemografiques.csv" 

> Actualització de 4 nous fitxers: "PSalut2.csv", "Laboratori2.csv" , "pob ciutat vella ene 2007.csv" "farma2_fisdmtbv.csv"

> Actualització de 4 nous fitxers: "PSalut3.csv", "Laboratori3.csv" , "pob ciutat vella ene 2007_3.csv" "farma2_fisdmtbv_3.csv"

> Actualització d'un fitxer: "extracció tbc dm metode antic-1.csv"


```{r lectura, warning=F, cache=TRUE}
CATALEG<-readxl::read_excel(fitxer_conductor_cataleg,col_types = "text")
#     Problemes de salut ----------
dt_psalut3<-read.csv2(here::here("dades","PSalut3.csv"), header=T, sep=";",fileEncoding="utf-16") %>% as_tibble()
dt_psalut<-read.csv(here::here("dades","extracció tbc dm metode antic-1.csv"), header=T, sep=";",fileEncoding="utf-16") %>% as_tibble()
# Fusió problemes
dt_psalut<-dt_psalut %>% bind_rows(dt_psalut3) %>% select(cipACT,codiPSalut,ddeteccio)
rm(dt_psalut3)

#     Laboratori/Variables -------------
# dt_laboratori_antic<-read.csv(here::here("dades","Laboratori.csv"), header=T, sep=";",fileEncoding="utf-16") %>% as_tibble()
dt_laboratori<-read.csv(here::here("dades","Laboratori3.csv"), header=T, sep=";",fileEncoding="utf-16") %>% as_tibble()
dt_variables<-read.csv2(here::here("dades","Variables.csv"), header=T, sep=";",dec=".",fileEncoding="utf-16") %>% as_tibble()
dt_variables<-dt_variables %>% mutate (VU_VAL= VU_VAL %>% as.character() %>% as.numeric())
# fusionar ambdues fonts
dt_variables<-dt_variables %>% bind_rows(dt_laboratori)
rm(dt_laboratori)

#     Vacunes ---------------
dt_vacunes<-read.csv(here::here("dades","Vacunes.csv"), header=T, sep=";",fileEncoding="utf-16") %>% as_tibble()

#     Farmacia  -------------
dt_farmacia<-read.csv(here::here("dades","farmacia.csv"), header=T, sep=";",fileEncoding="utf-16") %>% as_tibble()
dt_farmacia_nou<-read.csv(here::here("dades","farma2_fisdmtbv.csv"), header=T, sep=";",fileEncoding="utf-16") %>% as_tibble()
dt_insuline<-read.csv(here::here("dades","insulina.csv"), sep=";") %>% as_tibble()

# Formatejo farmacia
dt_farmacia<-dt_farmacia %>% select(CIP=PPFMC_PMC_USUARI_CIP,ATC=PPFMC_ATCCODI,datainici=PPFMC_DATA_INI_SIRE,datafi=PPFMC_DATA_FI_SIRE)
dt_farmacia_nou<-dt_farmacia_nou %>% select(CIP=PPFMC_PMC_USUARI_CIP,ATC=PPFMC_ATCCODI,datainici=PPFMC_PMC_DATA_INI,datafi=PPFMC_DATA_FI)
dt_insuline<-dt_insuline %>% select(CIP=PPFMC_PMC_USUARI_CIP,ATC=PPFMC_ATCCODI,datainici=PPFMC_DATA_INI_SIRE,datafi=PPFMC_DATA_FI_SIRE)

# Fusiono farmacia
dt_farmacia<-dt_farmacia_nou %>% bind_rows(dt_farmacia) %>% bind_rows(dt_insuline)
rm(dt_farmacia_nou,dt_insuline)

#     Demografiques -------------------
dt_demografiques_antic <- read.csv2(here::here("dades", "vardemografiques.csv"), sep=";") %>% as_tibble()
dt_demografiques_antic <- read_xls(here::here("dades", "vardemografiques.xls")) %>% as_tibble() %>% 
  mutate(dNaixement= as.Date(dNaixement),dsituacio= as.Date(dsituacio))

dt_demografiques <- read.csv2(here::here("dades", "pob_ciutat_vella_ene_2007.csv"), sep=";",header=T,fileEncoding="utf-16") %>% as_tibble()
dt_demografiques<-dt_demografiques %>% rename (CIP=cipACT) %>% 
  mutate(dsituacio=stringr::str_sub(as.character(dsituacio),1,10),
         dNaixement=stringr::str_sub(as.character(dNaixement),1,10))

# Agrego per CIP I agafo la última situació 
dt_demografiques<-dt_demografiques %>% 
  transmute(CIP,sexe,situacio,dNaixement=lubridate::ymd(dNaixement),ABS,dsituacio=lubridate::ymd(dsituacio)) %>% 
  group_by(CIP) %>% dplyr::slice(which.max(dsituacio)) %>% ungroup()

# Fusiono ambdues bases de dades (dt_demografiques_antic + dt_demografiques)
dt_demografiques<-dt_demografiques %>% bind_rows(dt_demografiques_antic)


# Elimino duplicats (primer valor vàlid)  
dt_demografiques <- dt_demografiques %>%  
  group_by(CIP) %>%
  summarise_each(funs(dplyr::first(.[!is.na(.)]))) %>% ungroup()

rm(dt_demografiques_antic)

#     Cataleg Medea  -------------
cataleg_medea<-read_excel(here::here("dades", "catalegEAP_BCN_MEDEA3.xls"),skip=3) %>% as_tibble()

# Visites     ------------
dt_visites <- read.csv(here::here("dades", "visites.csv"), sep=";") %>% as_tibble()


#     Fitxer general de TBC (dt_dades) agencia + creuament ----------------
dt_dades <- readxl::read_excel(here::here("dades","General.xlsx"))

# Verificació de CIPS   ------------
dt_cips_antic <- readxl::read_excel(here::here("dades/Cips.xls")) %>% mutate(CIP=CIP2)
dt_cips <- dt_demografiques %>% select(CIP)
dt_cips_antic %>% anti_join(dt_cips, by="CIP")


```

# Formatar dades (I)

```{r Formatar1, cache=TRUE}
# Formatar dates



dt_dades<-dt_dades %>% mutate(DATA_NAIX=as.Date(DATA_NAIX, origin = "1899-12-30"),
                    DAT_INCL=as.Date(DAT_INCL, origin = "1899-12-30"),
                    DAT_MORT=as.Date(DAT_MORT, origin = "1899-12-30"),
                    DET_TB=as.Date(DET_TB, origin = "1899-12-30"),
                    DAT_LLEGADA=as.Date(DAT_LLEGADA, origin = "1899-12-30"),
                    INICITRACT=as.Date(INICITRACT,origin = "1899-12-30"),
                    DAT_NOTIF=as.Date(DAT_NOTIF,origin = "1899-12-30"))

# Recalculo data naixament basat en CIP en aquells anteriors a 1910 o superiors a 2019
dt_dades<- dt_dades %>% 
  mutate(DATA_NAIX=ifelse(year(DATA_NAIX)<1910 |  year(DATA_NAIX)>2019 ,paste0("19",substr(CIP,6,7),substr(CIP,8,9),substr(CIP,10,11)) %>% ymd(),DATA_NAIX))%>%
  mutate(DATA_NAIX=as_date(DATA_NAIX))
  
# Actualitzar DATA TBC (DET_TBC amb INITRACT o DAT_NOTIF (MÍNIMA ENTRE LES DUES) I Si no n'hi ha cap DET_TBC)
# Només criteri data agencia. (Resta no val)
dt_dades<-dt_dades %>% mutate(DET_TB_ECAP=DET_TB,
                              DET_TB=pmin(INICITRACT,DAT_NOTIF,na.rm = T))


# Actualitzar dt_demografiques  amb dades generals de l'agencia (sobretot els 1643 que no teniem en E-cap)
# Formatejo dades de dt_dades
dades_temp<- dt_dades %>% transmute(CIP,
                       sexe=if_else(str_sub(CIP,5,5)=="1","D","H"),
                       dNaixement=DATA_NAIX,
                       situacio=MORT,
                       dsituacio=lubridate::as_date(DAT_MORT),
                       Mostra,
                       ABS,
                       descUP=BARRI,
                       INCL_CVELLA)



# selecciono només aquells CIPS que no estan a dades demografiques (n=1643)
dades_temp<-dades_temp %>% anti_join(dt_demografiques,by="CIP") 

# I ara afegeixo aquestos a demografiques amb total (Actualitzo dades )
dt_demografiques<-dt_demografiques %>% bind_rows(dades_temp)
rm(dades_temp)
# agafar CIPS unics
dt_demografiques<-dt_demografiques %>% group_by(CIP) %>% slice(1) %>% ungroup()

#     Capturo primera data_TBC de dades_dt (Agencia) en dt_demografiques  ---------------
temp<-dt_dades %>% select(CIP,DET_TB) %>% group_by(CIP) %>% slice(which.min(DET_TB)) %>% ungroup() 
dt_demografiques<-dt_demografiques %>% left_join(temp,by="CIP")
# Afegeixo segon event de TBC
temp2<-dt_dades %>% select(CIP,DET_TB) %>% group_by(CIP) %>% slice(which.max(DET_TB)) %>% ungroup() %>% transmute(CIP,DET2_TB=DET_TB)
dt_demografiques<-dt_demografiques %>% left_join(temp2,by="CIP") %>% mutate(DET2_TB=ifelse(DET2_TB==DET_TB,NA,DET2_TB)) 
rm(temp,temp2)

# Elimino difuns previs a 2007 (dades ecap (dt_demografiques) i dades agencia (dt_dades))
dt_demografiques<-dt_demografiques %>% filter(!(situacio=="D" & dsituacio<lubridate::ymd(20070101)))
dt_dades<-dt_dades %>% filter(!(MORT=="D" & DAT_MORT<ymd(20070101)) | is.na(DAT_MORT))

# Actualització situacio o data final de seguiment a 31/12/2018 o mort --------------
data_maxima<-20181231
dt_demografiques %>% valida_quanti("dsituacio","situacio")

dt_demografiques<- dt_demografiques %>% 
  mutate(dsituacio=ifelse(dsituacio>ymd(data_maxima),ymd(data_maxima),dsituacio),
         dsituacio=ifelse(situacio=="D",dsituacio,ymd(data_maxima)),
         dsituacio=ifelse(is.na(dsituacio),ymd(data_maxima),dsituacio),
         dsituacio=as_date(dsituacio),
         situacio=ifelse(is.na(situacio),"A",situacio)) 

dt_demografiques %>% valida_quanti("dsituacio","situacio")

# Arreglo igualment dNaixament
dt_demografiques %>% valida_quanti("dNaixement")
# Recalculo data naixament basat en CIP en aquells anteriors a 1910
dt_demografiques<- dt_demografiques %>% 
  mutate(dNaixement=
           ifelse(year(dNaixement)<1910 | year(dNaixement)>2019 ,ymd(paste0("19",substr(CIP,6,7),substr(CIP,8,9),substr(CIP,10,11))),dNaixement))%>% 
  mutate(dNaixement=as_date(dNaixement)) 

dt_demografiques %>% valida_quanti("dNaixement")

# Neteja 
rm(dt_cips_antic)
```

# 4. Formatar dades (II) -------------

> Filtro per CIPS existents en ecap (dt_demografiques)
> Filtro historics DG a data fi de reclutament 31/12/2016 (¿?)

```{r Formatar2, cache=TRUE}
data_fi_reclutament<-"20161231"

#4.1 DT_PSALUT
dt_psalut<- dt_psalut %>% 
  semi_join(dt_demografiques,by=c("cipACT"="CIP")) %>% 
  mutate(cod = ifelse(codiPSalut  %like% "C01-", substr(codiPSalut,5,15), as.character(codiPSalut)) %>% str_sub(1,5),
  dat=as.Date(ddeteccio)) %>% 
  select(CIP=cipACT,cod,dat) %>%  
  mutate(idp=CIP) 
# %>% filter((dat<=lubridate::ymd(data_fi_reclutament)))  # Trunco dg basals i reclutament a 31/12/2016 (Pero potser no cal pels events) 
dt_psalut %>% valida_quanti("dat")

#4.2 de_variables
dt_variables<-dt_variables %>% mutate (cod=VU_COD_VS) %>% left_join(select(CATALEG,cod,grup))
dt_variables <- dt_variables %>% 
  semi_join(dt_demografiques,by=c("VU_COD_U"="CIP")) %>% 
  transmute(CIP=VU_COD_U,
            cod=grup,
            dat=as.Date(VU_DAT_ACT),
            val=VU_VAL) %>% 
  filter((dat<=lubridate::ymd(data_fi_reclutament)))

# Salvo historic d'analitiques
saveRDS(dt_variables,here::here("dades","dt_variables.rds"))

#4.3 DT_VACUNES
dt_vacunes<- dt_vacunes %>% 
  semi_join(dt_demografiques,by=c("VA_U_USUA_CIP"="CIP")) %>% 
  transmute (CIP=VA_U_USUA_CIP,
             cod=VA_U_COD,
             dat=as.Date(VA_U_DATA_VAC)) %>% 
  filter((dat<=lubridate::ymd(data_fi_reclutament)))
dt_vacunes %>% valida_quanti("dat")

#4.5 DT_FARMACIA 
dt_farmacia<-dt_farmacia %>% 
  semi_join(dt_demografiques,by="CIP") %>% 
  transmute(CIP,
            cod=ATC,
            dataini=as.Date(datainici),
            datafi=as.Date(datafi)) 
dt_farmacia %>% valida_quanti("dataini")

#4.7 DT_VISITES
dt_visites<-dt_visites %>% 
  semi_join(dt_demografiques,by=c("cip"="CIP")) %>% 
  transmute(CIP=cip,any,servei=as.character(servei),tipus.visita =as.character(tipus.visita),N)
dt_visites %>% valida_quanti("any")


# Generar data minima d'antidiabetic per considerar-la potencial data index
farmacs_antidiabetis<-CATALEG %>% select(cod,grup,subgrup) %>% 
  filter(grup=="INSU" | grup=="ADO") %>% 
  filter(is.na(subgrup) | subgrup!="ADO_MET")

dt_antidiabetics<-
  dt_farmacia %>% semi_join(farmacs_antidiabetis,by="cod") %>% 
  group_by(CIP) %>% arrange(dataini) %>% slice(1) %>% ungroup() %>% 
  transmute(CIP,data1r_Antidiabetic=dataini) 
  
dt_antidiabetics %>% valida_quanti("data1r_Antidiabetic")

```

# Generar data índex

> Cohort dinàmica: 01/01/2007 en DM prevalents / entre 01/01/2007 i 31/12/2016 en Incidents
> Cohort estatica: 01/01/2007 (DM  no DM seguits desde basal)
> Potencials exposats DM poden tenir un antecedent de TBC? Si però s'ha de tenir en compte que data fi es fins a seguent TBC 

```{r Generar_dtindex}
data_fi_reclutament<-"20161231"

# 5.2. Generar data_index de DMs segons primer DM detectat en problemes de salut durant reclutament  --------
# O primer antidiabetic prescrit
dt_dtindexDM<-
  dt_psalut %>% filter (dat<=ymd(data_fi_reclutament)) %>%  #Fi de reclumantet 
  semi_join(CATALEG %>% select(cod,DM) %>% filter(DM=="DM"),by="cod") %>% 
  group_by(idp) %>% 
  dplyr::slice(which.min(dat)) %>% # selecciono CIP amb data mínima
  ungroup() 

# Afegir informació d'Antidiabetics
dt_antidiabetics<-dt_antidiabetics %>% filter (data1r_Antidiabetic<=ymd(data_fi_reclutament))

dt_dtindexDM<-
  dt_antidiabetics %>% 
  transmute(CIP,dat=data1r_Antidiabetic,idp=CIP) %>%
  bind_rows(dt_dtindexDM) %>% 
  group_by(idp) %>% 
  dplyr::slice(which.min(dat)) %>% # selecciono CIP amb data mínima
  ungroup() 

# 5.3. data index (Dinamica)   -----------------
# Genero data index segons dataDM, Anteriors a 2007 --> 01/2007 els posteriors durant seguiment fins 31/12/2016
data_index_agregacio<-dt_dtindexDM %>% 
  select(idp,data=dat) %>% mutate(data=data.to.string(data)) %>% 
  mutate(data=if_else(data<"20070101","20070101",data),grup=1)

data_index_agregacio %>% valida_quanti("data")

# # Elimino aquells que tenen un antecedent de TBC previ a l'exposició (DM) 
# # Afegeixo TBC d'Agencia dt_demografiques
# data_index_agregacio<-data_index_agregacio %>%
#   left_join(select(dt_demografiques,CIP,DET_TB),by=c("idp"="CIP")) %>%
#   filter(ymd(data)<DET_TB | is.na(DET_TB)) %>% select(-DET_TB)
# data_index_agregacio %>% valida_quanti("data")
```

# Generar data índex 2
> Si es dinamica generar dates index entre els controls 
> Ojo que dtdades agencia (n'Hi ha repetits)

```{r Generar_dtindex2 }
if (params$metode=="dinamica") {
  
  # Variable indicadora de dt_general (agencia)
  dt_agencia<-dt_dades %>% transmute(CIP,dt_general=1) %>% group_by(CIP) %>% slice(1) %>% ungroup()
  
  # Afegeixo en dt_demografiques (ECAP) indicador de General de dades agencia
  dt_demografiques<-dt_demografiques %>% 
    left_join(dt_agencia,by="CIP") %>% 
    mutate(dt_general=if_else(is.na(dt_general),0,1))
  
  # Data sortida en potencials controls -> minima entre data d'exitus / data TBC / data maxima (20161231) 
  data_maxima<-"20161231"

  # Junto en dades ecap data index pels exposats
  KK<- dt_demografiques %>% 
    left_join(data_index_agregacio,by=c("CIP"="idp")) %>% 
    transmute(idp=CIP,grup,data,situacio,data0="20070101",dsituacio,
              DET_TB,DET2_TB=as_date(DET2_TB),data_sortida=data_maxima,sexe,dNaixement, dt_general) 
  
  # Actualitzar datasortida a data exitus o data TBC(1r o 2n) post data index o datamaxima
  KK<-KK %>% mutate(data_sortida=ifelse(situacio=="D",data.to.string(dsituacio),data_sortida))  # Data mort

  KK<-KK %>% 
    mutate(EV_TB=ifelse(!is.na(DET_TB) & DET_TB>ymd(data),DET_TB,NA),EV_TB=as_date(EV_TB)) %>% # Exposats post DM
    mutate(EV_TB=ifelse(is.na(data) & DET_TB>ymd(20070101),DET_TB,EV_TB),EV_TB=as_date(EV_TB)) %>% # Controls post 01/2007
    mutate(data0=ifelse(!is.na(data),data,"20070101")) %>% 
    mutate(data_sortida=pmin(ymd(EV_TB),ymd(data_sortida),na.rm=T)) # Data sortida mínima entre Event i data sortida
  
  # Grup exposat / grup control 
  KK<-KK %>% mutate(grup=if_else(is.na(grup),0,1))  # Grup control

  # Preparar per matchejar i generar grups a risk 
  KK<-KK %>% 
    mutate(dtindex_case=ymd(data) %>% as.numeric(), dtindex_control=ifelse(grup==0,data_sortida,NA)) %>% 
    mutate(any_naix=year(dNaixement)) %>% 
    unique() %>% # Eliminar repetits
    group_by(idp) %>% arrange(DET_TB) %>% dplyr::slice(1L) %>% ungroup()

  # MaCHEJAR SEGONS  
  llistaPS<-params$llistaPS
  num_controls<-params$num_controls
  
  # llistaPS<-c("sexe","any_naix")
  # num_controls<-1
  
  # Filtrar només dades generals
  KK<-KK %>% filter(dt_general==1)
  
  # Matching i genero data index 
  KK_match<-heaven::exposureMatch(ptid="idp"                   # Unique patient identifier
                                  ,event="grup"                # 0=Control, 1=case
                                  ,terms=llistaPS              # terms c("n1","n2",...) - list of vairables to match by
                                  ,data=KK                     # dataset with all variables
                                  ,n.controls=num_controls         # number of controls to provide
                                  ,case.index="dtindex_case"
                                  ,end.followup="data_sortida"
                                  ,output.count.controls=T
                                  ,cores=1
                                  ,seed	= 123)

  data_index_agregacio<-KK_match %>% transmute(idp,data=grup,data=as_date(dtindex_case) %>% data.to.string())
  
  # Elimino repetits en demografiques 
  dt_demografiques<-dt_demografiques %>% unique()
  
  # Filtro dt_demografiques nomes matxejades
  dt_demografiques<-KK_match %>% 
    transmute(case.id,CIP=idp,data=as_date(dtindex_case) %>% data.to.string(),grup=grup) %>% 
    left_join(dt_demografiques,by="CIP")
  }
```




# Generar data índex (Cohort dinamica sense reemplaçament)

> Mètode heaven 2018


```{r Generar_dtindex3}

if (params$metode=="dinamica2") {
  
  # Variable indicadora de dt_general (agencia)
  dt_agencia<-dt_dades %>% transmute(CIP,dt_general=1) %>% group_by(CIP) %>% slice(1) %>% ungroup()
  
  # Afegeixo en dt_demografiques (ECAP) indicador de General de dades agencia
  dt_demografiques<-dt_demografiques %>% 
    left_join(dt_agencia,by="CIP") %>% 
    mutate(dt_general=if_else(is.na(dt_general),0,1))
  
  # Data sortida en potencials controls -> minima entre data d'exitus / data TBC / data maxima (20161231) 
  data_maxima<-"20161231"

  # Junto en dades ecap data index pels exposats
  KK<- dt_demografiques %>% 
    left_join(data_index_agregacio,by=c("CIP"="idp")) %>% 
    transmute(idp=CIP,grup,data,situacio,data0="20070101",dsituacio,
              DET_TB,DET2_TB=as_date(DET2_TB),data_sortida=data_maxima,sexe,dNaixement, dt_general) 
  
  # Actualitzar datasortida a data exitus o data TBC(1r o 2n) post data index o datamaxima
  KK<-KK %>% mutate(data_sortida=ifelse(situacio=="D",data.to.string(dsituacio),data_sortida))  # Data mort

  KK<-KK %>% 
    mutate(EV_TB=ifelse(!is.na(DET_TB) & DET_TB>ymd(data),DET_TB,NA),EV_TB=as_date(EV_TB)) %>% # Exposats post DM 
    mutate(EV_TB=ifelse(is.na(data) & DET_TB>ymd(20070101),DET_TB,EV_TB),EV_TB=as_date(EV_TB)) %>% # Controls post 01/2007
    mutate(data0=ifelse(!is.na(data),data,"20070101")) %>% 
    mutate(data_sortida=pmin(ymd(EV_TB),ymd(data_sortida),na.rm=T)) # Data sortida mínima entre Event i data sortida
  
  # Grup exposat / grup control 
  KK<-KK %>% mutate(grup=if_else(is.na(grup),0,1))  # Grup control

  # Preparar per matchejar i generar grups a risk 
  KK<-KK %>% 
    mutate(dtindex_case=ymd(data) %>% as.numeric(), dtindex_control=ifelse(grup==0,data_sortida,NA)) %>% 
    mutate(any_naix=year(dNaixement)) %>% 
    unique() %>% # Eliminar repetits
    group_by(idp) %>% arrange(DET_TB) %>% dplyr::slice(1L) %>% ungroup() %>% 
    mutate (data_sortida_real=ifelse(grup==1,dtindex_case,data_sortida)) # Si es un DM data_sortida es data cas

  # Eliminar subjectes nascuts despres del 2015
  KK<-KK %>% filter(!(any_naix>2015))
  # Recodificar any_naix mínim 100 individus per grup 
  KK<-KK %>% mutate(any_naix=cut2(any_naix,m=200)) 

  # MaCHEJAR SEGONS  
  # llistaPS<-c("sexe","any_naix")
  # num_controls<-1
  llistaPS<-params$llistaPS
  num_controls<-params$num_controls
  
  # Filtrar només dades generals
  KK<-KK %>% filter(dt_general==1)

  # params$cas_com_controls
  table(KK$grup)
  
  # aquí he de canviar una petita estructura del programa: 
  # Fer DINAMIC2[Casos possibles  controls,   # i els controls agafats , sense remplaçament!]
  KK_match2<-heaven::riskSetMatch (
                              ptid="idp" 
                             ,event="grup"                # 0=Control, 1=case
                             ,terms=llistaPS              # terms c("n1","n2",...)
                             ,dat= KK                     # dataset with all variables
                             ,Ncontrols=num_controls      # number of controls to provide
                             ,oldevent="oldevent"         # To distinguish cases used as controls
                             ,caseid="caseid"             # variable to group cases and controls (case-ptid)
                             ,reuseCases=params$cas_com_controls    # F/ T 
                             ,reuseControls=F
                             ,caseIndex="dtindex_case"    # Integer or date, date where controls must be prior
                             ,controlIndex="data_sortida_real" # controlIndex - Index date for controls
                             ,NoIndex=FALSE               # If T ignore index
                             ,cores=1                   # Number of cores to use, default 1
                                  ) 


  # Número de controls per conjunt a risk  ------------
  KK_match2<-KK_match2 %>% group_by(caseid) %>% mutate(numControls=n()) %>% ungroup()
  KK_match2<- KK_match2 %>% mutate(numControls=numControls-1)

  # Elimino grups sense controls
  KK_match2<-KK_match2 %>% filter(numControls>0)
  
  # Comprovació de matching 
  descrTable(grup~sexe+dNaixement ,
                method =1,
                Q1 = 0, Q3 = 1,
                data= KK_match2,
                max.xlev = 100, 
                show.p.overall=FALSE,
                show.n = T,
                hide.no="No",simplify=F)

  data_index_agregacio<-KK_match2%>% 
    transmute(idp,data=as_date(dtindex_case) %>% data.to.string())
 
  # Elimino repetits en demografiques 
  dt_demografiques<-dt_demografiques %>% unique()
  
  # Junto dt_demografiques nomes matxejades
  dt_demografiques<-KK_match2 %>% 
    transmute(case.id=caseid,CIP=idp,any_naix,data=as_date(dtindex_case) %>% data.to.string(),grup=grup) %>% 
    left_join(dt_demografiques,by="CIP")
  
  }

# Verificar grup / diagnostic de DM 

# dt_pasalutDM<- 
#   dt_psalut %>% filter (dat<=ymd(data_fi_reclutament)) %>%  #Fi de reclumantet 
#   semi_join(CATALEG %>% select(cod,DM) %>% filter(DM=="DM"),by="cod") %>% 
#   group_by(idp) %>% 
#   dplyr::slice(which.min(dat)) %>% # selecciono CIP amb data mínima
#   ungroup() %>% transmute(CIP,datDG_DM=dat)
# 
# pp<-dt_demografiques %>% left_join(dt_pasalutDM,by="CIP") %>% select(case.id,grup,data,datDG_DM) %>% 
#   mutate(grup2=ifelse(datDG_DM<=ymd(data) & !is.na(datDG_DM),1,0))

```


```{r cohort_estatica }
# Si es estatica data_index_agregació es 20070101 dels 84988 d'Ecap de moment

if (params$metode=="PS" | params$metode=="estatica") {
  
  dt_demografiques<-dt_demografiques %>% mutate(data="20070101")
  data_index_agregacio<-dt_demografiques %>% select(idp=CIP,data)
  }

```

# 5.4. Agregacions

```{r agregacions}
dt_antecedents.agregada<-agregar_problemes(dt_psalut,bd.dindex =data_index_agregacio,dt.agregadors=CATALEG,
                      finestra.dies = c(-Inf,0),prefix="DG.",camp_agregador="grup")

# Antecedents 2n nivell
dt_antecedents.agregada2<-agregar_problemes(dt_psalut,bd.dindex =data_index_agregacio,dt.agregadors=CATALEG,
                                           finestra.dies = c(-Inf,0),prefix="DG.",camp_agregador="subgrup") 

# Antecedents 3n nivell
dt_antecedents.agregada3<-agregar_problemes(dt_psalut,bd.dindex =data_index_agregacio,dt.agregadors=CATALEG,
                                          finestra.dies = c(-Inf,0),prefix="DG.",camp_agregador="DM")

## Actualitzar Diagnostic de DM també en funció dels farmacs antidiabètics
dt_temp4<-
  dt_antidiabetics %>% transmute(idp=CIP,DG.DM=data1r_Antidiabetic) %>% 
  semi_join(data_index_agregacio) %>% left_join(data_index_agregacio) %>% 
  transmute(idp,dtindex=data,DG.DM) %>% 
  filter(DG.DM<=lubridate::ymd(dtindex))

dt_antecedents.agregada3<-
  dt_antecedents.agregada3 %>% 
  bind_rows(dt_temp4) %>% group_by(idp) %>% arrange(DG.DM) %>% slice(1) %>% ungroup()


# Juntar totes les agregades
dt_antecedents.agregada<-dt_antecedents.agregada %>% full_join(dt_antecedents.agregada2) %>% full_join(dt_antecedents.agregada3) 
rm(dt_antecedents.agregada2,dt_antecedents.agregada3)


```


```{r agregacions2}
# Events --------------
dt_events.agregada<-agregar_problemes(dt_psalut,bd.dindex =data_index_agregacio,dt.agregadors=CATALEG,
                                           finestra.dies = c(+1,+Inf),prefix="EV.",camp_agregador="grup") 

# Events 2n nivell 
temp<-agregar_problemes(dt_psalut,bd.dindex =data_index_agregacio,dt.agregadors=CATALEG,
                                      finestra.dies = c(+1,+Inf),prefix="EV.",camp_agregador="DM") 

## Actualitzar Event DM també en funció dels farmacs antidiabètics
dt_temp4<-
  dt_antidiabetics %>% transmute(idp=CIP,EV.DM=data1r_Antidiabetic) %>% 
  semi_join(data_index_agregacio) %>% left_join(data_index_agregacio) %>% 
  transmute(idp,dtindex=data,EV.DM) %>% 
  filter(EV.DM>lubridate::ymd(dtindex))

temp<-temp %>% 
  bind_rows(dt_temp4) %>% group_by(idp) %>% arrange(EV.DM) %>% slice(1) %>% ungroup()


# Events 3 nivell 
temp2<-agregar_problemes(dt_psalut,bd.dindex =data_index_agregacio,dt.agregadors=CATALEG,
                         finestra.dies = c(+1,+Inf),prefix="EV.",camp_agregador="subgrup") 


dt_events.agregada<-dt_events.agregada %>% full_join(temp) %>% full_join(temp2)
rm(temp,temp2)

# 5.2. Agregar variables basals 
dt_variables <-dt_variables %>% mutate(idp=CIP) 

dt_variables.agregada<-
  agregar_analitiques(dt_variables,bd.dindex =data_index_agregacio,finestra.dies=c(-365,+1),sufix = c(".valor", ".dies")) %>% 
  mutate(dtindex=as_date(dtindex) %>% data.to.string())

# 5.4. Agregar vacunes
dt_vacunes <- dt_vacunes %>% mutate(idp=CIP,val=1) 
dt_vac.agregada<-
  agregar_analitiques(dt_vacunes,bd.dindex =data_index_agregacio,finestra.dies=c(-Inf,+1),sufix = c(".valor", ".dies")) %>% 
  mutate(dtindex=as_date(dtindex) %>% data.to.string())

# 5.5 Farmacs --------------------
dt_farmacia<-dt_farmacia %>% mutate(idp=CIP,dat=data.to.string(dataini),dbaixa=data.to.string(datafi)) 
  
dt_farmacs_agregada<-
  agregar_prescripcions(dt=dt_farmacia,bd.dindex=data_index_agregacio,dt.agregadors=CATALEG,prefix="FP.",finestra.dies=c(0,0),camp_agregador="grup",agregar_data=F) %>% 
  mutate(dtindex=data.to.string(dtindex))

temp<-
  agregar_prescripcions(dt=dt_farmacia,bd.dindex=data_index_agregacio,dt.agregadors=CATALEG,prefix="FP.",finestra.dies=c(0,0),camp_agregador="subgrup",agregar_data=F) %>% 
  mutate(dtindex=data.to.string(dtindex))

dt_farmacs_agregada<-dt_farmacs_agregada %>% full_join(temp)
rm(temp)

# 5.6 Visites   ----------------
dt_visites <- dt_visites %>% mutate(idp=CIP,dat=lubridate::make_date(any),cod=servei) 

dt_visites.agregada <- 
  agregar_visites(dt_visites, bd.dindex = data_index_agregacio, finestra.dies = c(-365, +Inf),N="N")
  

```

# 6. Fusionar taules en una sola

```{r}

dt_total<-dt_demografiques %>% mutate(idp=CIP,dtindex=data) %>% 
  left_join(dt_antecedents.agregada,by=c("idp","dtindex")) %>% 
  left_join(dt_events.agregada,by=c("idp","dtindex")) %>% 
  left_join(dt_variables.agregada,by=c("idp","dtindex")) %>% 
  left_join(dt_vac.agregada,by=c("idp","dtindex")) %>%
  left_join(dt_visites.agregada,by=c("idp","dtindex")) %>% 
  left_join(dt_farmacs_agregada,by=c("idp","dtindex")) %>% 
  left_join(dt_antidiabetics,by="CIP")


# Ojo que avegades no quadra amb dtindex de setgruprisk 
# dt_temp<-dt_total %>% mutate(grup2=ifelse(DG.DM<=ymd(dtindex) & !is.na(DG.DM),1,0))
# table(dt_temp$grup2)


```

# Últims coletazos / salvar plana

```{r}
# Eliminar Espais en blanc de base de dades 
dt_total<-dt_total %>% netejar_espais()
dt_dades<-dt_dades %>% netejar_espais()

# Afegir variable dt_Agencia (1.Si / 0. No) en dades_ecap
# dt_total<-dt_total %>% mutate(dt_agencia=dt_general)

# 7. Salvar fitxers  ------------------- 
# Renombro i salvo 
dt_ecap<-dt_total
dt_agencia<-dt_dades

# Ojo de vegades no quadra amb dtindex de setgruprisk 
# dt_temp<-dt_ecap %>% mutate(grup2=ifelse(DG.DM<=ymd(dtindex) & !is.na(DG.DM),1,0))
# table(dt_temp$grup2)

# Crear directori output si no existeix
if (!dir.exists("dades/output")) {dir.create("dades/output")}
if (!dir.exists(here::here("dades/output_dinamic"))) {dir.create(here::here("dades/output_dinamic"))}
if (!dir.exists(here::here("dades/output_dinamic2"))) {dir.create(here::here("dades/output_dinamic2"))}

if (params$metode=="dinamica2") dir_output<-"dades/output_dinamic2"
if (params$metode=="dinamica") dir_output<-"dades/output_dinamic"
if (params$metode=="estatica") dir_output<-"dades/output"
if (params$metode=="PS") dir_output<-"dades/output_PS"

save(dt_ecap,dt_agencia, file=here::here(dir_output,"output2.Rdata"))


# Netejo objectes   --------------------
rm(dt_cips,dt_vac.agregada,dt_events.agregada,dt_visites.agregada,dt_variables,dt_variables.agregada,dt_psalut,
   dt_antecedents.agregada,data_index_agregacio,dt_dtindexDM)




```
  


