---
title: "Diabetis i Tuberculosi a Ciutat Vella (Barcelona). Estudi longitudinal de l'associació de les dues malalties en un districte amb alta prevalença de tuberculosi "
author: "Ramon Puig, Elena Navas i Jordi Real"
website: "https://github.com/USR-DAPCAT/"

date: "`r format(Sys.time(), '%d %B, %Y')`"

output:
  html_document:
    df_print: paged
    toc: true
    fig_caption: true
  pdf_document: default
  word_document: default

---

&nbsp;
<script>
   $(document).ready(function() {
     $head = $('#header');
     $head.prepend('<img src=\"logoIDIAP.png\" style=\"float: right ;width: 130px;\"/>')
     $head.prepend('<img src=\"logo_bio.jpg\" style=\"margin-left:25% ;width: 80px;\"/>')
     $head.prepend('<img src=\"logoDAP_Cat.png\" style=\"float: left:1;width: 185px;\"/>')
   });
</script>

****


## 1  Objetiu Principal:

-   Anàlisi exploratori descriptiu de la població de Ciutat Vella entre el  periodo 2006 al 2015 de:



i) La Població que té data  de Tuberculosis i/o  alguna determinació de marcadors d'aquesta malaltia. 


ii)  La Població que té data de Tuberculosi.  



```{r setup, include = FALSE}

library(knitr)
library(processx)
knitr::opts_chunk$set(echo = FALSE, message=FALSE, warning=FALSE, include=F,size="huge")

library(ggplot2)
library(dplyr)

# CArrego funcions -------------------
link_source<-paste0("https://github.com/jrealgatius/Stat_codis/blob/master/funcions_propies.R","?raw=T")
devtools::source_url(link_source)

#   template: template.html
```


```{r lectura, echo=FALSE, message=FALSE, warning=FALSE}
# Carrega dades

####  Llegir dades    #####
load(here::here("dt_plana_agencia2.Rdata"))

```


```{r preparacio,include=F}



```



## 2 Errors i/o dubtes :

```{r, message=FALSE, warning=FALSE, include=T, echo=FALSE,size="huge"}

"#1: Tenim 3 CIPS Repetits"
N_CIP

"#2: Tenim la variable ETNIA buida."

"#3: Falten Codis variable PAIS (origen)."

"#4: Falten saber els codis de :TB_PULMONAR,TB_PLEURAL,TB_PLEUROPULM,TB_LIMFATICA,TB_OSTEOART,TB_MILIAR,TB_GENITOURIN,TB_MENINGEA,TB_LARINGEA,TB_ALTRESLOC"
```

## 3 Anàlisi Descriptiu I
```{r, message=FALSE, warning=FALSE, include=T, echo=FALSE,size="huge"}

export2md(T00,caption="**Anàlisi exploratori descriptiu de la població de Ciutat Vella entre el  periodo 2006 al 2015 ,que té data de Tuberculosi i/o  alguna determinació de marcadors d'aquesta malaltia**")


```

## 4 Anàlisi Descriptiu II
```{r, message=FALSE, warning=FALSE, include=T, echo=FALSE,size="huge"}

export2md(T01,caption="**Anàlisi exploratori descriptiu de la població de Ciutat Vella entre el  periodo 2006 al 2015 ,que té data de Tuberculosi.**")



```



```

&nbsp;
<hr />
<p style="text-align: center;">A work by $Jordi Real  Rai Puig Elena Navas$ </a></p>
<p style="text-align: center;"><span style="color: #808080;"><em><https://github.com/USR-DAPCAT/></em></span></p>




