---
author: "Ramó Puig, Elena Navas i Jordi Real"
website: "https://github.com/USR-DAPCAT/"
date: "`r format(Sys.time(), '%d %B, %Y')`"

output:
 html_document:
   df_print: paged
   toc: true
   toc_float: true
   fig_caption: true
   css: logos_css/usr_styles.css
   pdf_document: default
   word_document: default

params:
  metode: "dinamica2"  # "dinamica" / "dinamica2" / "estatica" / "PS" 
  subtitul: ""
  test: TRUE

title: "Diabetes y Tuberculosis en Ciutat Vella (Barcelona). Estudio longitudinal de la asociación de las dos enfermedades en un distrito con alta prevalencia de tuberculosis"
subtitle: "`r params$subtitul`"

---
  
  
&nbsp;
<script>
  $(document).ready(function() {
    $head = $('#header');
    $head.prepend('<img src=\"https://www.idiapjgol.org/images/logo.png\" style=\"float: right ;width: 130px;\"/>')
    $head.prepend('<img src=\"https://avatars2.githubusercontent.com/u/57066591?s=200&v=4\" style=\"margin-left:25% ;width: 80px;\"/>')
    $head.prepend('<img src=\"logos_css/logoDAP_Cat.png\" style=\"float: left:1;width: 185px;\"/>')
  });
</script>
  
  
  <div class="watermark">DRAFT</div>
  
  ****
  
  # Objectivos
  
  ## Objetivo principal
  
  - Analizar la relación epidemiológica y los factores asociados entre la DM y la TB en un distrito de elevada prevalencia de TB (Ciutat Vella de Barcelona).
- Conocer el riesgo de TB entre la población con DM en un distrito de elevada prevalencia de TB (Ciutat Vella de Barcelona) para identificar subgrupos de alto riesgo y potencialmente susceptibles de cribado de TB.


## Objetivos secundarios 

- 1.  Comparar la evolución de la prevalencia de la DM y de la TB en el periodo 2006 al 2015 en el distrito de Ciutat Vella, un entorno de alta prevalencia de TB.
- 2.	Conocer la prevalencia y la incidencia de TB entre la población con DM con respecto a la población no diabética.
- 3.	Analizar si el grado de control metabólico de la DM influye en la forma de TB (pulmonar o extrapulmonar), la gravedad y la respuesta al tratamiento.
- 4.	Analizar el papel de la inmigración en la relación entre DM y TB.

-----
  
  
  ## Actualizaciones 
  
  
  >16/9/2020
&check; Agregar variable tabaquisme en base a diagnóstic <br/>
  &check; Generar variable qualsevol vacuna <br/>
  
  
  >09/2020
&check; Nova variable Tractament antidiabetic <br/>
  &check; Descriptiva comparativa d'events TVC del subestudi de DM vs no DM <br/>

>22-30/06/2020
&check; Recategorització de grups de paisos a) Espanya+Paisos Rics, b) India, pakistan , c) Resta, d) None) <br/>
&check; En Cohort dinàmica, truncament de seguiment quan canvia de grup <br/>
&check; Fer els truncaments a la cohort dinàmica <br/>
&check; Descriptiu general del tots els casos de TBC ja siguin antencedents o events de la base de dades de l’Agència) <br/>
&check; Capturar històric HBA1c.valor <br/>
&check; Generació de variables HBA1c.valor en ultima data (dt_lliure_TBC: data de TBC o Última data de seguiment) <br/>
&check; Comparativa de mitjanes últim valor HBA1c entre TBC's i no TBC's  <br/>


## Hecho: 

>31/03/2021
&check; Modelos de Cox dependientes del timepo Cluster para la Glicada en los Diabeticos <br/>

>08/06/2020
&check; Reprogramació cohort dinàmica (Controls sense reemplaçament / Casos Reutilitzats) <br/>
&check; Categorització de paisos <br/>
&check; Actualització de resultats <br/>

>15/05/2020
&check; Depuració: Reclassificació de controls a diabetics segons històric de fàrmacs antidiabètics i data d'inclusió (Mínima)<br/>
  &check; Depuració: Recalcul d'edat només basat en CIP <br/>
&check; Depuració: Reconsiderar esdeveniment TBC només aquells amb informació a BD ASPB <br/>
&check; Depuració: Detectat i eliminats subjectes per edat (Nascuts post inclusió) <br/>

>
&check; Incluir subjectes amb antecedents TBC <br/>
&check; Agrupació de paisos per árees <br/> 
&check; Anàlisis de sensibilitat amb esdeveniments ASPB <br/>
&check; + Models <br/>
&check; Descriptiu d'esdeveniments de TBC <br/>
  &check; Descriptiu de dades ASPB <br/>
  &check; Reanàlisis complet <br/>
  
  >
  &check; Actualitzat event TBC amb data de tractament / data notificació (primera entre amdues)  / o DET_TB segons E-CAP en cas contrari <br/>
  &check; Consideració de qualsevol DM (I o II) <br/>
  &check; Primera data de TBC en cas de repetició de TBC <br/>
  &check; Eliminats morts a 01/01/2007 (dades agencia i dades e_cap)<br/>
  &check; Neteja de dades, data de mort previa a diagnostics i Events <br/>
  &check; Anàlisis matching matching Cohort estatíca  <br/>
  &check; Anàlisis matching matching Cohort dinàmica amb variables depenent del temps <br/>
  &check; Programació dinamica <br/>
  &check; Anàlisis temps dependent cohort dinàmica <br/>
  &check; Anàlisis exploratori dades agència <br/>
  &check; Generació de 251 variables <br/>
  &check; Actualització de dades de l'Ecap  <br/>
&check; Vinculació de taules E-cap <br/>
&check; Depuració de dades  <br/>
&check; Reprogramació i generació de resultats  <br/>
&check; Lectura de tablas de históricos de E-Cap proporcionadas por Basic
&check; Agregación en fecha de inclusión (1/2007)
&check; vinculación de tablas en una 
&check; Depuración de errores (Eliminación de duplicados, valores negativos .....) 
&check; Cálculo de variables  
&check; Descriptivo inicial exploratorio 
&check; Análisis de associación de DM versus TBC 
&check; Estimación de incidéncias 

## Pendiente: 

- Depurar base de datos (Corregir errores, definir rango de valores válidos etc...) 
- Etiquetar variables y  valors
- Análisis por objetivos
- Subanálisis

## Consideraciones / limitaciones:

- Solo TBC con fecha disponible
- Excluidos repetidos
- Base de datos vacunas solo disponible a partir de 12/2007 (No en basal)
- Reclasificados expuestos diabeticos en fecha de inclusión (1/2007)
- Possible infraregistro de diagnosticos en 2007
- Alto número de valores faltantes en covariables

```


```
## Dependenet Time Variable DM Cox   HBA1c us TBC

```{r Analitica_Temps, include=FALSE}

#############
#[26.3.2021]#
#############

#dades.


library(ggplot2)
library(dplyr)
library(survminer)
library(compareGroups)
library(kableExtra)
library(gt)
library(survival)

# CArrego funcions -------------------
link_source<-paste0("https://github.com/jrealgatius/Stat_codis/blob/master/funcions_propies.R","?raw=T")
devtools::source_url(link_source)
if (params$metode=="dinamica2") dir_output<-"dades/output_dinamic2"


load(here::here(dir_output,"output5.Rdata"))


# Transformem la base de dades!:

dades$dtindex2<-as.character(dades$dtindex)
dades$any_index<-substr(dades$dtindex2,1,4)
dades$any_index<-as.numeric(dades$any_index)
dades$any_naix<-as.numeric(dades$any_naix)
dades<-dades%>%mutate(edat=any_index-any_naix)


dades2<-dades%>%select(idp,sexe,edat)

dades_analitiques_DM<-dades%>%filter(grup=="Diabetis")

dt_variables2<-dt_variables%>%mutate(idp=CIP)%>%select(-CIP)%>%left_join(dades_analitiques_DM,by="idp")%>%
  select(idp,sexe,dtindex,cod,dat,val,situacio,datafi,EV.TBC)

##############
#[25.03.2021]#
##############

dt_variables2<-dt_variables2%>%filter(!is.na(situacio))

dt_variables2<-dt_variables2%>%mutate(TBC= ifelse(is.na(EV.TBC) , 0, 1))
dt_variables2<-dt_variables2%>%mutate(situacio= ifelse(TBC==1 ,"TBC" , situacio))
dt_variables2$datafi<-ifelse(!is.na(dt_variables2$EV.TBC),dt_variables2$EV.TBC,dt_variables2$datafi)
dt_variables2$datafi<-as.Date(dt_variables2$datafi,origin = "1970-01-01")

#[MIRAR els events de TBC!]
#tranformem les variables de dates a numeriques, perque funcioni la FUNCIO!:

dt_variables2$dat<-as.character(dt_variables2$dat)

dt_variables2$DIA<-substr(dt_variables2$dat,9,10)
dt_variables2$MES<-substr(dt_variables2$dat,6,7)
dt_variables2$ANY<-substr(dt_variables2$dat,1,4)

dt_variables2$dat<-paste0(dt_variables2$ANY,dt_variables2$MES,dt_variables2$DIA)

dt_variables2$dat<-as.numeric(dt_variables2$dat)


dt_variables2$datafi<-as.character(dt_variables2$datafi)

dt_variables2$DIA2<-substr(dt_variables2$datafi,9,10)
dt_variables2$MES2<-substr(dt_variables2$datafi,6,7)
dt_variables2$ANY2<-substr(dt_variables2$datafi,1,4)

dt_variables2$datafi<-paste0(dt_variables2$ANY2,dt_variables2$MES2,dt_variables2$DIA2)

dt_variables2$datafi<-as.numeric(dt_variables2$datafi)
dt_variables2<-dt_variables2%>%select(idp,cod,dat,val,situacio,datafi,dtindex)
dt_variables2<-dt_variables2%>%arrange(cod ,dat)


# Funció Analitica Temps, per aconseguir fer model de cox dependent en el temps, amb Cluster!


Analitica_Temps<-function(
  dt=dt_variables2 ,  
  grup="HBA1c",
  dataini="dat",
  datasort="datafi",
  endpt="situacio",
  bd.dindex="20000101"
  #
  #
) 
{
  
  #dt=dt_variables2 
  #grup="HBA1c"
  #dataini="dat"
  #datasort="datafi"
  #endpt="situacio"
  #bd.dindex=dt_variables2$dtindex  
  
  # sempre la nostra b.d- analitica , ha de tenir: [idp,cod,val], 
  # també, dataInici?,dataSortida?,endPoint?, i dt_index? [qualsevol nom] 
  # sym(!!, treus les ""
  
  #hem posat sexe , s'ha de treure : 26.3.2021!!
  
  dt<-dt%>%select(idp,cod,val,sym(!!dataini),sym(!!datasort),sym(!!endpt))
  dt<-dt%>%arrange(idp,!!dataini)
  
  #
  dataini<-rlang::sym(dataini)
  datasort<-rlang::sym(datasort)
  #
  
  print("Afegint data index en Analitca depenent del Temps")
  dt<-afegir_dataindex(dt,bd.dindex)
  
  dt<-dt%>%filter(cod==!!grup)
  #
  #################################################################
  #24.3.2021
  dt<-dt%>%filter(!!datasort>=0)
  #################################################################
  #
  print("Posem un NA, aquelles Dates inferiors , al dia Index")
  dt<-dt%>%mutate(dat = ifelse(dat<dtindex , NA, dat ))
  #
  print("Convertim les dates numeriques , amb dates!  ")
  
  dt<-dt%>%mutate(dat2=as.character(!!dataini))
  dt<-dt%>%mutate(dat2=as.Date(dat2,"%Y%m%d"))
  
  dt<-dt%>%mutate(dat_sort=as.character(!!datasort))
  dt<-dt%>%mutate(dat_sort=as.Date(dat_sort,"%Y%m%d"))
  #
  #
  print("Calculem el temps!!!")
  dt<-dt%>%dplyr::group_by(idp)%>%mutate(T1=dat2-lag(dat2))%>%ungroup() 
  dt$T1<-as.double(dt$T1)
  dt<-dt%>%mutate(T1 = ifelse(T1==0 | is.na(T1) , 0, T1))
  #
  print("tstart=temps inicial acumulatiu!")
  dt<-dt%>%group_by(idp)%>%mutate(tstart = cumsum(T1))%>%ungroup() 
  #
  print("tstop=temps final acumulatiu!, comptant la data final!")
  dt<-dt%>%group_by(idp)%>%mutate(tstop=lead(tstart))%>%ungroup() 
  #
  dt<-mutate_at(dt, vars( starts_with("tstop") ), funs( if_else(is.na(.)  ,(dat_sort-dat2)+tstart,tstop)))
  #
  print("Base de Dades, preparada, per fer un models amb variables dependents del temps")
  dt<-dt%>%filter(tstop>0)%>%select(-T1,-dat2,-dat_sort)
  #################################################################
  #24.3.2021
  #
  dt$tstop<-as.numeric(dt$tstop)
  #
  #################################################################
  #25.3.2021
  #
  dt<-dt%>%mutate(kk=ifelse(idp==lead(idp),0,1))
  dt<-dt%>%mutate(situacio=ifelse(kk==1,situacio,"A"))
  dt<-dt%>%select(-kk)
  #
  #
  ##################################################################
  
  #
  dt
}

##################################################################
#FALTA , preguntar Jordi R , pel DTINDEX, +Repàs de la sintaxis! #
##################################################################


#

analitiques_temps<-Analitica_Temps(
  dt=dt_variables2 ,  
  grup="HBA1c",
  dataini="dat",
  datasort="datafi",
  endpt="situacio",
  bd.dindex=dt_variables2$dtindex )


analitiques_temps<-analitiques_temps%>%left_join(dades2,by="idp")


analitiques_temps<-analitiques_temps%>%mutate(val2 = ifelse(val<8 | is.na(val) , 0, 1))
analitiques_temps<-analitiques_temps%>%mutate(val3 = ifelse(val<9 | is.na(val) , 0, 1))

#analitiques_temps
#analitiques_temps$situacio

analitiques_temps<-analitiques_temps %>% mutate(edat_CAT=case_when(edat<75 ~ "1.<75", edat >=75~ "2.>=75" ))
analitiques_temps<-analitiques_temps %>% mutate(sex2=case_when(sexe=="Female" ~ 0,sexe=="Male" ~ 1))



# Ara fem els MODELS!:[]




```

## M1: val(glicada continua)+sexe+edat+cluster(idp)

```{r MODEL1, include=T,warning=F}

#[26.3.2021]#

#i)M1:val+sexe+edat+cluster(idp)
fit1 <- coxph(Surv(tstart, tstop, situacio=="TBC") ~ val+sexe+edat+cluster(idp),data=analitiques_temps)
fit1
cox.zph(fit1)
plot(cox.zph(fit1))

```

## M2: val(glicada continua)+edat+cluster(idp)

```{r MODEL2, include=T,warning=F}

#ii)M2:val+edat+cluster(idp)
fit2 <- coxph(Surv(tstart, tstop, situacio=="TBC") ~ val+edat+cluster(idp), data=analitiques_temps)
fit2
cox.zph(fit2)
plot(cox.zph(fit2))

```

## M3: val2(glicada >8%)+sexe+edat+cluster(idp)

```{r MODEL3, include=T,warning=F}

#iii)M3:val2+sexe+edat+cluster(idp)
fit3 <- coxph(Surv(tstart, tstop, situacio=="TBC") ~ val2+sexe+edat+cluster(idp), data=analitiques_temps)
fit3
cox.zph(fit3)
plot(cox.zph(fit3))

```

## M4: val2(glicada >8%)+edat+cluster(idp)

```{r MODEL4, include=T,warning=F}

#iv)M4:val2+edat+cluster(idp)
fit4 <- coxph(Surv(tstart, tstop, situacio=="TBC") ~ val2+edat+cluster(idp), data=analitiques_temps)
fit4
cox.zph(fit4)
plot(cox.zph(fit4))

```

## M5: val2(glicada >9%)+sexe+edat+cluster(idp)

```{r MODEL5, include=T,warning=F}

#v)M5a:val3+sexe+edat+cluster(idp)
fit5 <- coxph(Surv(tstart, tstop, situacio=="TBC") ~ val3+sexe+edat+cluster(idp), data=analitiques_temps)
fit5
cox.zph(fit5)
plot(cox.zph(fit5))

#vb)M5b:val3+sexe+edat ( sense Cluster, per veure com fa  l estimacio)
fit5 <- coxph(Surv(tstart, tstop, situacio=="TBC") ~ val3+sexe+edat, data=analitiques_temps)
fit5
cox.zph(fit5)
plot(cox.zph(fit5))

```

##  M6: val2(glicada >9%)+edat+cluster(idp)

```{r MODEL6, include=T,warning=F}

#vi)M6:val3+edat+cluster(idp)
fit6 <- coxph(Surv(tstart, tstop, situacio=="TBC") ~ val3+edat+cluster(idp), data=analitiques_temps)
fit6
cox.zph(fit6)
plot(cox.zph(fit6))

```

##  M7: val2(glicada >8%)+sexe+edat_CAT+cluster(idp)

```{r MODEL7, include=T,warning=F}

#vii)M7:val2+sexe+edat_CAT+cluster(idp)
fit7 <- coxph(Surv(tstart, tstop, situacio=="TBC") ~ val2+sexe+edat_CAT+cluster(idp), data=analitiques_temps)
fit7
cox.zph(fit7)
plot(cox.zph(fit7))

```

## M8: val2(glicada >8%)+sexe+cluster(idp)

```{r MODEL8, include=T,warning=F}

#viii)M8:val2+sexe+cluster(idp)
fit8 <- coxph(Surv(tstart, tstop, situacio=="TBC") ~ val2+sexe+cluster(idp), data=analitiques_temps)
fit8
cox.zph(fit8)
plot(cox.zph(fit8))

```

## M9: val2(glicada >8%)+edat_CAT+cluster(idp)

```{r MODEL9, include=T,warning=F}
#xi)M9:val2+edat_CAT+cluster(idp)
fit9 <- coxph(Surv(tstart, tstop, situacio=="TBC") ~ val2+edat_CAT+cluster(idp), data=analitiques_temps)
fit9
cox.zph(fit9)
plot(cox.zph(fit9))

```

## M10: val2(glicada >9%)+sexe+edat_CAT+cluster(idp)

```{r MODEL10, include=T,warning=F}

#x)M10:val3+sexe+edat_CAT+cluster(idp)
fit10 <- coxph(Surv(tstart, tstop, situacio=="TBC") ~ val3+sexe+edat_CAT+cluster(idp), data=analitiques_temps)
fit10
cox.zph(fit10)
plot(cox.zph(fit10))

```

## M11: val2(glicada >9%)+sexe+cluster(idp)

```{r MODEL11, include=T,warning=F}

#xi)M11:val3+sexe+cluster(idp)
fit11 <- coxph(Surv(tstart, tstop, situacio=="TBC") ~ val3+sexe+cluster(idp), data=analitiques_temps)
fit11
cox.zph(fit11)
plot(cox.zph(fit11))

```

## M12: val2(glicada >9%)+edat_CAT+cluster(idp)

```{r MODEL12, include=T,warning=F}

#xii)M12:val3+edat_CAT+cluster(idp)
fit12 <- coxph(Surv(tstart, tstop, situacio=="TBC") ~ val3+edat_CAT+cluster(idp), data=analitiques_temps)
fit12
cox.zph(fit12)
plot(cox.zph(fit12))

```

## M13: val2(glicada >9%)+edat_CAT+cluster(idp)+strata(sexe)

```{r MODEL13, include=T,warning=F}

##xiii)
fit13 <- coxph(Surv(tstart, tstop, situacio=="TBC") ~ val3+edat_CAT+cluster(idp)+strata(sexe), data=analitiques_temps)
fit13
cox.zph(fit13)
plot(cox.zph(fit13))

```

## M14: val2(glicada >9%)+edat_CAT+cluster(idp)+strata(sexe2)

```{r MODEL14, include=T,warning=F}

fit14 <- coxph(Surv(tstart, tstop, situacio=="TBC") ~ val3+edat_CAT+cluster(idp)+strata(sex2), data=analitiques_temps)
fit14
cox.zph(fit14)
plot(cox.zph(fit14))

```


&nbsp;
<hr />
  <p style="text-align: center;">A work by $Jordi Real$ $Rai Puig$ </a></p>
  <p style="text-align: center;">$Llepali-System$ </a></p>
  <p style="text-align: center;"><span style="color: #808080;"><em><https://github.com/USR-DAPCAT/></em></span></p>
  
  